行  政  法  院  判  決                              八十七年度判字第五五號
    原      告  勤理企管顧問有限公司
    代  表  人  甲○○
    被      告  財政部高雄市國稅局
右當事人間因營利事業所得稅事件，原告不服行政院中華民國八十六年七月十七日台
八十六訴字第二八八一五號再訴願決定，提起行政訴訟，本院判決如左︰
    主  文
原告之訴駁回。
    事  實
緣原告八十二年度營利事業所得稅結算申報，關於營業費用及罰鍰部分，不服被告之
初查核定，申經復查決定，未准變更，乃循序提起行政訴訟，茲摘兩造訴辯意旨於
次：
原告起訴意旨略謂︰依營利事業所得稅查核準則第六條第一項：帳簿文據，其關係所
得額之一部而未能提示者，依所得稅法施行細則第八十一條之規定辦理。但其核定所
得額，以不超過當年度全部收入淨額依同業利潤標準核定之所得額為限。查被告以超
過同業利潤標準之純益率核定原告之課稅所得額計三、八一三、一○三元，實有違上
述規定意旨。稽徵機關推估稅額應力求客觀、合理，使與納稅義務人於一般法令規範
下，能與同業正常經營。本案已超過任何同業所得，實無力繳納。懇請貴院俯察實情
，撤銷不利於原告之決定，以維原告應有權益等語。
被告答辯意旨略謂︰一、原告以從事企業管理分析、諮詢、顧問業務。本期營業費用
申報薪資支出新台幣（以下同）四、七一三、二○五元、文具用品三五二、一四六元
、修繕費二五四、六○二元、廣告費一六八、四三七元、其他費用四、六○○、二五
八元、折舊費用三五三、一九一元，原核定以薪資支出下有支付非執行業務股東何嘉
玲工作獎金一二○、○○○元，文具用品項下有一四八、九三九元，修繕費中一四四
、八○○元，廣告費有九四、二○○元或未檢附合法憑證或與業務無關，其他費用下
有什項支出一、三三七、三二七元，業務費用一八○、○五九元因未檢附合法憑證或
與業務無關，什項購置一四九、○二六元因轉資本支出，退休金準備因核定薪資支出
調整而調減四、八○○元，折舊費用因財產目錄內容重複致虛列折舊九三、一五七元
，並追認資本支出補提折舊一八、○五六元後，核定原告本期薪資支出四、五九三、
二○五元、文具用品二○三、二○七元、修繕費一○九、八○二元、廣告費七四、二
三七元，其他費用二、九二九、○四一元、折舊費用二七八、○九○元，並以折舊費
用虛列九三、一五七元，利息收入短報三十七元，計算漏稅額二三、二九五元，酌情
處○．四倍罰鍰九、三○○元（計至百元止）。二、本件復查時經被告以八十五年一
月三十日財高國稅法字第八五○○五一三七號請原告提示申請復查項目之全部有關帳
證及與業務有關之證明資料，原告除提示帳冊外，全部傳票憑證迄未提供，則復查決
定予以維持。另原告因財產目錄重複登打，致虛列折舊九三、一五七元，併短報之利
息收入三七元，裁處罰鍰九、三○○元，並無違誤。三、原告主張依營利事業所得稅
查核準則第六條第一項規定，核定之所得額不得超過同業利潤標準云云，查該條項係
指營利事業未提示帳證供核於就營業收入淨額按同業利潤標準核定所得額外，如有非
營業損益應合併減除或計課而言，原告已提示帳證供核，被告依法查帳核定，與該條
項無，所訴顯係誤解。原告之訴並無理由，請予駁回，以維稅政等語。
    理  由
按「經營本業或附屬業務以外之費用及損失，不得列為費用或損失。」「費用及損失
，未經取得原始憑證，或經取得而記載事項不符者，不予認定。前項之費用及損失，
如經查明確無支付之事實，而係虛列費用或損失逃稅者，應依所得稅法第一百十條之
規定辦理。」為行為時營利事業所得稅查核準則（以下簡稱查核準則）第六十二條及
第六十七條第一項及第二項所明定。又納稅義務人已依本法規定辦理結算申報，但依
本法規定應申報課稅之所得額有漏報或短報情事者，處以所漏稅額兩倍以下之罰鍰，
為行為時所得稅法第一百十條第一項所規定。本件原告八十二年度營利事業所得稅結
算申報於營業費用項下列報薪資支出新台幣（下同）四、七一三、二○五元，被告初
查以其中支付非執行業務股東何嘉玲工作獎金一二○、○○○元，應予剔除，核定薪
資支出四、五九三、二○五元；文具用品原申報三五二、一四六元，未檢具附憑證者
一四八、九三九元，核定為二○三、二○七元；修繕費原申報二五四、六○二元，未
檢附憑證者一四四、八○○元，核定為一○九、八○二元；廣告費原申報一六八、四
三七元，因未檢附憑證或非業務所需者計九四、二○○元，核定為七四、二三七元；
其他費用原申報四、六○○、二五八元，其中雜費項下有什項支出因憑證未書明抬頭
，或未檢附憑證或與業務無關而調減一、三三七、三二七元，雜項購置項下因整批購
進
務無關而調減一八○、○五九元，退休金準備因核定薪資支出調整而調減四、八○○
元，核定其他費用為二、九二九、○四一元（少計五元）；折舊費用原申報三五三、
一九一元，因其中財產目錄重複登載虛列折舊九三、一五七元，另由什項購置轉入補
提折舊一八、○五六元後，核定為二七八、○九○元，經調整剔除後全年所得額為三
、八一三、一○三元，除發單補徵其八十二年度營利事業所得稅外，並以其虛列折舊
費九三、一五七元，短報利息收入三十七元，乃按所漏稅額二三、二九五元，處以○
．四倍罰鍰計九、三○○元。原告申經復查決定，以復查時經被告於八十五年一月二
十日以財高國稅法字第八五○○五一三七號函請原告提示申請復查項目之全部有關
帳證及證明資料，惟僅提示帳證，其餘傳票憑證未據提供，乃未准變更，揆諸首揭規
定，洵非無據。原告訴稱：依查核準則第六條第一項規定，原處分以超過同業利潤標
準之純益率核定其課稅所得額，不無違誤等語。惟查查核準則第六條規定係指營利事
業未提示帳證供核，於就營業收入淨額按同業利潤標準核定所得額外，如有非營業損
益應合併減除或計課而言，本件系爭營業費用原查係依原告所提示之帳證查核，與該
條項之規定無關，本件被告既依原告所提示之帳簿憑證查核認定，並非依行為時所得
稅法施行細則第八十一條規定核定其所得額，自無行為時查核準則第六條第一項但書
「其核定所得額，以不超過當年度全部營業收入依同業利潤標準核定之所得額為限。
」之適用，所訴尚非可採。從而，被告原處分核無違誤，一再訴願決定遞予維持，俱
無不合。原告之訴為無理由，應予駁回。
據上論結，本件原告之訴為無理由，爰依行政訴訟法第二十六條後段，判決如主文。
中    華    民    國     八十七      年      一      月      十六       日
                    行 政 法 院 第 四 庭
                                審 判 長 評  事      曾  隆  興
                                         評  事      沈  水  元
                                         評  事      吳      仁
                                         評  事      吳  錦  龍
                                         評  事      林  家  惠
右  正  本  證  明  與  原  本  無  異
                                         法院書記官  張  惠  美
中    華    民    國     八十七      年      一      月      十七       日
